臺灣高等法院臺南分院民事裁定　94年度抗字第222號
抗　告　人　乙○○
相　對　人　甲　○
上列當事人間因聲請拆屋還地強制執行事件，抗告人對台灣雲林
地方法院於中華民國94年4月12日所為裁定（94年度執字第931號
），提起抗告，本院裁定如下：
    　主　　  文
抗告駁回。
抗告程序費用由抗告人負擔。
    　理  　　由
一、本件原裁定所列之另名聲請人【鐘木壹】，經原裁定駁回後
    ，並未提起抗告，而抗告人聲請強制執行部分，與原裁定所
    列之另名聲請人【鐘木壹】各自獨立，並無必須合一確定之
    關係，是以抗告人提起本件抗告之效力，並不及於原裁定所
    列之另名聲請人【鐘木壹】，合先敘明。
二、本件抗告意旨略以：原執行法院94年度執字第931號拆屋還
    地事件，所定於民國（下同）94年4月8日執行當天，抗告人
    確有會同〈雲林縣斗南地政事務所〉｛下稱〈斗南地政事務
    所〉｝測量人員【顏信仁】，自下午2時30分在現場等候至4
    時30分，並事前以電話聯絡執行人員，惟原法院人員告稱執
    行人員已出差到現場，經苦候多時，執行人員均未到達，再
    次打電話詢問執行人員之行動電話，惟未開機，無法連絡上
    ，並非抗告人未依限引導，而是原法院誤時；原法院未察而
    裁定駁回抗告人強制執行之聲請，實非適法；為此，依法提
    起抗告，求為廢棄原裁定等語。
三、按強制執行程序如因債權人於執行程序中應為一定必要之行
    為，無正當理由而不為，經執行法院再定期限命為該行為，
    無正當理由逾期仍不為，致不能進行時，執行法院得裁定駁
    回其強制執行之聲請，並於裁定確定後，撤銷已為之執行處
    分；【強制執行法】第28條之1第1款定有明文。查本件抗告
    人以原法院91年度訴字第551號民事確定判決為執行名義，
    而聲請對相對人【甲○】在坐落雲林縣斗南鎮○○段127-15
    地號土地上之破舊平房為拆除之強制執行，然因相對人【甲
    ○】所有該平房所占用之面積不明，此為抗告人所自承在卷
    ｛參見原法院卷第15頁），則若未測量相對人【甲○】破舊
    平房所占用抗告人所有之系爭土地面積，既無法核定應徵收
    之執行費用，亦無從進行強制執行程序；經原執行法院先於
    94年2月4日以雲院瑜九十四執丁字第九三一號函定期於94年
    3月7日下午2時40分測量該未保存登記之建物，同時命抗告
    人前往原執行法院引導執行人員同往現場執行，抗告人已於
    94年2月15日收受原執行法院上開執行測量之通知（參見原
    法院卷第49、60頁），惟抗告人並未前往原執行法院引導，
    復未表明有何正當理由（參見原法院卷第67頁調查筆錄）。
    嗣原執行法院再於94年3月10日以雲院瑜94執丁字第931號函
    定期於94年2月8日下午2時30分執行測量該未保存登記之建
    物，同時命抗告人於當天下午1時50分前往原執行法院引導
    執行人員前往現場執行，並告知抗告人係第2次通知，如再
    次未到院引導執行，將依【強制執行法】第28之1第1款規定
    ，裁定駁回強制執行之聲請（參見原法院卷第68頁），抗告
    人於94年3月14日即收受原執行法院上開通知（參見原法院
    卷第75頁），仍未前往原執行法院引導，復有原法院卷附該
    期日之調查筆錄可稽，致原執行法院不能進行命相對人【甲
    ○】拆除其未保存登記平房之執行程序。抗告人主張之前開
    事實，並不能證明其確有依原執行法院之上開通知，前往原
    執行法院引導執行人員前往現場執行測量執行標的物之事實
    ，自難認有未前往引導執行之正當理由。則原執行法院依上
    開規定，裁定駁回抗告人對相對人【甲○】部分強制執行之
    聲請，核無不合。抗告意旨猶以前詞指摘原裁定關於駁回其
    對相對人【甲○】強制執行之聲請部分為不當，而聲明廢棄
    ，為無理由，應予駁回。
四、又【民事訴訟法】第466條第1項所定得上訴第三審之利益額
    數，業經司法院於91年1月29日以（91）院台廳民一字第030
    75號函提高為新台幣（下同）150萬元，並定於91年2月8日
    起實施。查本件抗告人請求相對人【甲○】拆除之破舊平房
    ，僅係坐落其所有雲林縣斗南鎮○○段127-15地號土地之一
    部分（參見原法院卷第6頁所附抗告人聲請強制執行時所提
    出之地上物拆除示意圖），並非占用該筆土地之全部，如依
    該筆土地全部，計算其公告現值僅值555,000元｛即5,000元
    ×111㎡=555,000元－參見原法院卷第21頁所附土地登記謄
    本｝，並未逾150萬元，自屬不得上訴於第三審法院之事件
    ，則本件雖非認抗告人之抗告不合法而認抗告為無理由而駁
    回之，然依【民事訴訟法】第484條第1項前段規定，抗告法
    院就此事件所為之裁定，仍不得再抗告，併此敘明。
五、據上論結，本件抗告為無理由，依強制執行法第三十條之一
    ，民事訴訟法第四百九十五條之一第一項、第四百四十九條
    第一項、第九十五條、第七十八條，裁定如主文。
中    華    民    國    94    年    5     月    4     日
                  民  事  第  五  庭
                          審判長法官  張  世  展
                                法官  吳  上  康
                                法官  蘇  清  恭
上列正本係照原本作成。
本裁定不得再抗告。
中    華    民    國    94    年    5     月    4     日
                          法院書記官  魏  芝  雯
